【裁判字號】    98,親,24
【裁判日期】    980327
【裁判案由】    否認子女
【裁判全文】
臺灣臺南地方法院民事判決                98年度親字第24號
原      告  甲○○
被      告  乙○○
兼前一人
法定代理人  丙○○
上列當事人間請求否認子女事件，經本院於98年3月13日辯論終
結，判決如下：
    主      文
確認被告乙○○（男，民國○○年○月○○日生）非原告甲○○自被
告丙○○受胎所生之婚生子。
訴訟費用新臺幣仟元由被告負擔。
    事實及理由
一、原告主張：
    緣原告甲○○於民國（下同）86年4月7日與被告丙○○結婚
    ，惟自94年1月起，原告屢遭被告丙○○毆打，兩人並因此
    而處於分居狀態。原告離家期間識得訴外人王志民，並與之
    同居，而於97年5月17日自王志民受胎產下被告乙○○，原
    告爰與被告丙○○於97年11月27日協議離婚。因原告受胎係
    在與被告丙○○婚姻關係存續中，依法推定被告乙○○為原
    告與被告丙○○之婚生子，惟被告乙○○實係原告自訴外人
    王志民受胎所生之子，並非被告丙○○之親生子，原告為此
    爰依民法第1063條之規定，提起本件訴訟等語。並聲明：如
    主文所示。
二、被告則陳稱：94年伊身體不好，伊與原告就分居，不可能生
    下被告乙○○等語。並聲明：同意原告之請求。
三、得心證之理由：
（一）本件原告主張原告與被告丙○○於86年4月7日結婚，97年
      11月27日離婚，原告並於97年5月17日產下被告乙○○，
      因受胎期間係在原告與被告丙○○婚姻關係存續中，遂推
      定被告乙○○為原告與被告丙○○之婚生子，惟被告乙○○實係原告與訴外人王志民所生之事實，為被告丙○○所
      不爭執，並據原告提出戶籍謄本2件、出生證明書影本1件
      為證，另原告曾委請國立成功大學醫學院附設醫院對於訴
      外人王志民與被告乙○○進行親子血緣鑑定，依據該醫院
      鑑定之結果為：「本系統所檢驗之DNA點位皆無法排除王
      志民（男，民國○○年○月○日生，身分證字號：Ｚ000000000
      號）與乙○○（男，民國○○年○月○○日生，身分證字號：
      Ｚ000000000號）之血緣關係，其親子關係指數為00000000
      0.308081，親子關係概率值為99.0000000%」，亦有原告
      提出之成大醫院婦產部優生保健科血緣鑑定報告書1件附
      卷可稽，並經本院依職權調閱被告乙○○與訴外人王志明
      血緣鑑定報告及相關資料核閱無訛，此有國立成功大學醫
      學院附設醫院98年3月5日成附醫密字第0980003872號函覆
      在卷可參，依上揭事證參互勾稽引證，足認被告乙○○確
      非原告自被告丙○○受胎所生，是原告主張之事實堪信為
      真實。
（二）按從子女出生日回溯第一百八十一日起至第三百零二日止
      為受胎期間。復按妻之受胎，係在婚姻關係存續中者，推
      定其所生子女為婚生子女。前項推定，如夫妻之一方或子
      女能證明子女非為婚生子女者，得提起否認之訴，前項否
      認之訴，夫妻之一方自知悉該子女非為婚生子女，或子女
      自知悉其非為婚生子女之時起二年內為之，民法第1062條
      第1項、第1063條分別定有明文。又否認子女之訴，由妻
      起訴者，以夫及子女為共同被告，民事訴訴訟法第589條
      之1第1項後段亦有明文。查本件被告乙○○係97年5月
      17日出生，而原告與被告丙○○乃於97年11月27日協議離
      婚，有戶籍謄本2件為證，則被告乙○○之受胎期間係在
      原告與被告丙○○婚姻關係存續中，被告乙○○依法應推
      定為原告與被告丙○○之婚生子。然實際上被告乙○○確
      非原告自被告丙○○受胎而生，證據已詳如上述，且原告
      於98年2月16日提起本訴，亦未逾二年之法定期間。揆諸
      上開規定，原告請求確認被告乙○○非原告自被告丙○○
      受胎所生之子，洵屬正當，應予淮許。
四、據上論結，本件原告之訴為有理由，依民事訴訟法78條、第
    85條第1項前段及第87條第1項，判決如主文。
中    華    民    國    98    年    3     月    27    日
                  家事法庭    法  官  鍾宗霖
以上正本係照原本作成。
如對本判決不服須於裁定送達後20日內向本院提出上訴狀。
中    華    民    國    98    年    3     月    27    日
                              書記官  陳玉果


司法院資訊處製作；財團法人民間司法改革基金會備份。
